臺灣苗栗地方法院刑事判決　　　　　　　　　　　　　九十三年度易字第三七九號
　　　公　訴　人　臺灣苗栗地方法院檢察署檢察官
　　　被　　　告　甲○○
右列被告因違反毒品危害防制條例案件，經檢察官提起公訴（九十三年度毒偵字第七
二六號），及移送併辦（九十三年度毒偵字第八一二號、九十三年度毒偵字第八七四
號），本院合議庭裁定後，以簡式審判程序判決如左：
　　主　文
甲○○連續施用第二級毒品，累犯，處有期徒刑陸月，如易科罰金，以參佰元折算壹
日。扣案之安非他命吸食器壹組沒收。
    事　實
一、甲○○素行不佳，有下列構成累犯之前科紀錄：曾於民國（下同）九十年九月二
    十八日，因妨害兵役案件，經本院判處有期徒刑三月，於九十年十一月二日判決
    確定；復於九十一年一月二十一日，因竊盜案件，經本院判處有期徒刑十月，於
    九十一年三月四日判決確定。嗣上開兩案件，於九十一年五月二十二日，經本院
    定應執行刑為有期徒刑一年，於九十二年二月七日因縮刑期滿執行完畢（起訴書
    誤為九十二年二月八日執行完畢）。
二、甲○○又曾於九十年十二月間，因一犯施用毒品案件，經本院裁定送觀察、勒戒
    後，因認無繼續施用毒品傾向，由台灣苗栗地方法院檢察署檢察官於九十一年一
    月十八日以九十年度毒偵字第一五三八號為不起訴處分確定。詎甲○○猶不知悔
    改，在上開觀察、勒戒執行完畢後五年內，復基於施用第二級毒品安非他命之概
    括犯意，自九十二年四月間某日起，至九十三年五月十七日止，連續在苗栗縣苗
    栗市○○里○○○路九巷一號住處，以將安非他命置於玻璃頭吸食器內，下以火
    燒烤吸食其產生煙霧之方式，非法施用第二級毒品安非他命多次。嗣分別於下列
    時、地為警查獲：
（一）苗栗縣警察局苗栗分局刑事組員警，於九十二年十二月十日晚上十時五十分許
      ，在苗栗縣苗栗市「中苗遊藝場」內（起訴書誤為苗栗縣竹南鎮大厝里獅山六
      十六號），發現張志清是苗栗縣列管之行方不明毒品人口，於是將甲○○帶回
      刑事組採尿送請中山醫學大學附設醫院藥物濫用檢測中心檢驗結果，其尿液確
      呈有甲基安非他命陽性反應。
（二）苗栗縣警察局苗栗分局刑事組員警，先查獲甲○○涉嫌另犯竊盜案件後，徵得
      甲○○同意，於九十三年四月二十八日下午一時三十分許，一同前往甲○○位
      於苗栗縣苗栗市○○里○○○路九巷一號住處搜索，除在二樓房間紙箱內扣得
      甲○○所有之安非他命吸食器一組外，並將甲○○再帶回刑事組採尿送請苗栗
      縣衛生局檢驗結果，其尿液仍呈有甲基安非他命陽性反應。
（三）苗栗縣警察局保安隊員警，於九十三年五月二十一日上午十時二十分許，在苗
      栗縣苗栗市○○路與站後南路口，將通緝中之甲○○逮捕後，帶回保安隊採尿
三、案經苗栗縣警察局苗栗分局報請台灣苗栗地方法院檢察署檢察官偵查起訴，及由
    苗栗縣警察局苗栗分局報請及由苗栗縣警察局移送同署檢察官移送本院併案審理
    。
    理　由
一、右揭事實，業據被告甲○○於本院審理時供認不諱，而其尿液經警三次採集送請
    檢驗結果，確均呈有甲基安非他命陽性反應，有列管毒品人口尿液檢體採集送驗
    紀錄表、中山醫學大學附設醫院藥物濫用檢測中心檢驗報告、苗栗縣警察局採尿
    室毒品人口到場採尿名冊等影本各乙紙（參見九十三年度毒偵字第七二六號偵查
    卷第十三頁至第十五頁），苗栗縣警察局苗栗分局偵辦煙毒、麻藥案件嫌犯尿液
    檢體編號登記簿、苗栗縣衛生局九十三年五月十日苗衛檢字第０九三０００六六
    二八號煙毒尿液檢驗成績書等影本各乙紙（參見九十三年度毒偵字第八一二號偵
    查卷第二十頁、第二十一頁），苗栗縣警察局刑警隊偵辦毒品案件嫌疑人尿液檢
    體編號登記簿、苗栗縣衛生局九十三年六月七日苗衛檢字第０九三０００八０七
    三號煙毒尿液檢驗成績書等影本各乙紙在卷足憑（參見九十三年度毒偵字第八七
    四號偵查卷第十五頁、第十六頁）。此外復有被告甲○○所有供其施用安非他命
    所用之吸食器一組扣案足資佐證，是被告甲○○連續施用第二級毒品安非他命之
    自白，應堪信為真實。
二、被告甲○○又曾於九十年十二月間，因一犯施用毒品案件，經本院裁定送觀察、
    勒戒後，因認無繼續施用毒品傾向，由台灣苗栗地方法院檢察署檢察官於九十一
    年一月十八日以九十年度毒偵字第一五三八號為不起訴處分確定，有台灣高等法
    院被告全國前案紀錄表在卷足憑。事證明確，被告甲○○於觀察、勒戒執行完畢
    後，五年內再犯施用第二級毒品之犯行，洵堪認定。
三、核被告甲○○所為，係犯毒品危害防制條例第十條第二項之施用第二級毒品罪。
    被告甲○○持有毒品之低度行為，已為施用之高度行為所吸收，不另論罪。被告
    甲○○先後多次施用第二級毒品之行為，時間緊接，所犯罪名之構成要件相同，
    顯係基於概括之犯意而為，應依連續犯之規定論以一罪，並依法加重其刑。又被
    告甲○○曾於九十年九月二十八日，因妨害兵役案件，經本院判處有期徒刑三月
    ，於九十年十一月二日判決確定；復於九十一年一月二十一日，因竊盜案件，經
    本院判處有期徒刑十月，於九十一年三月四日判決確定；嗣上開兩案件，於九十
    一年五月二十二日，經本院定應執行刑為有期徒刑一年，於九十二年二月七日因
    縮刑期滿執行完畢，有上開前科表在卷足參，五年內再犯本件有期徒刑以上刑之
    罪，為累犯，應依刑法第四十七條之規定，遞加重其刑。爰審酌被告甲○○一再
    非法吸用安非他命，理應重罰，惟念其施用毒品僅戕害個人身心，手段平和，及
    犯後能坦白承認等一切情狀，本院並參酌檢察官之具體求刑，量處如主文所示之
    刑，並諭知易科罰金之折算標準，以資儆懲。至扣案之安非他命吸食器一組，係
    被告甲○○所有，供其施用安非他命犯罪所用之物，應依刑法第三十八條第一項
    第二款之規定，予以宣告沒收。
四、台灣苗栗地方法院檢察署檢察官，就被告甲○○於事實欄二（二）、（三），有
    施用第二級毒品安非他命犯行，而以該署九十三年度毒偵字第八一二號、九十三
    年度毒偵字第八七四號偵查卷移送本院併案審理，因移送併案部分，與起訴被告
    甲○○施用第二級毒品安非他命犯行，有連續犯之裁判上一罪關係，依審判不可
    分原則，本院自應一併予以審理，附此敘明。
據上論斷，應依刑事訴訟法第二百七十三條之一第一項、第二百九十九條第一項前段
，毒品危害防制條例第十條第二項，刑法第十一條、第五十六條、第四十七條、第四
十一條第一項前段、第三十八條第一項第二款，罰金罰鍰提高標準條例第二條，判決
如主文。
本案經檢察官林映姿到庭執行職務。
中　　　華　　　民　　　國　　　九十三　　　年　　八　　月　　二十五　　日
                            　　　 　 台灣苗栗地方法院刑事第一庭
　　　　　　　　　　　　　　　　　　　　    　法　官  柳　章　峰
右正本證明與原本無異。
如不服本判決，應於送達後十日內，向本院提出上訴狀（須附繕本）。
                                              書記官  歐　明　秀
中　　　華　　　民　　　國　　　九十三　　　年　　八　　月　　二十五　　日
毒品危害防制條例第十條
施用第一級毒品者，處六月以上五年以下有期徒刑。
施用第二級毒品者，處三年以下有期徒刑。
